臺灣嘉義地方法院裁定
111年度嘉秩聲字第1號
原處分機關  嘉義市政府警察局第二分局

異  議  人  
即受處分人  陳俊仁


上列異議人即受處分人因違反社會秩序維護法案件，對於嘉義市
政府警察局第二分局於民國111年3月8日所為之處分（嘉市警二
偵字第1110001611號）聲明異議，本院裁定如下：
    主    文
原處分撤銷。
陳俊仁不罰。
    理    由
一、原處分意旨略以：本案異議人即受處分人經鄰居指控，於民
    國109年起即不斷利用音響貼在牆壁上，或以鐵器物品敲擊
    地板，每早7、8點會大聲播放電玩音樂製造噪音，並於111
    年1月21日上午9時許，以不明物製造巨大蹦蹦聲，造成報案
    人心臟震撼感到不適，原處分機關乃以聲明異議人違反社會
    秩序維護法第72條第3款之規定，處罰鍰新臺幣（下同）1,5
    00元。
二、聲明異議意旨略以：
（一）報案人報案指控噪音，然噪音聲音會藉由空氣及物體傳導
      發出聲響，附近住戶一定聽得到發出聲響的位置，但都沒
      有住戶聽到本案發出的聲響，新南派出所員警陳弘益有到
      嘉義市○區○○路000巷00號、26號、29號查訪住戶，住戶都
      回答沒聽到任何聲響。況水泥建築有一定之隔音效果，報
      案人陳稱本人以不明物製造巨大蹦蹦聲，造成報案人心臟
      震撼不適，然本案前後左右多人鄰居居住，怎麼可能無人
      反應容許這巨大蹦蹦聲。
（二）報案人提供錄音光碟佐證，但無其他積極證據證明噪音源
      自於異議人之住處，或由本人所為，且已至妨害公眾安寧
      的程度。況報案人之錄音設備未校正檢驗，也無經第三方
      單位錄影，錄影方式手段也沒有人看到，錄音聲量可放大
      縮小，錄音證據毫無合法根據。
（三）報案住家地點環境吵雜，前有洗衣店機器運作聲響，洗衣
      店工作人員常大聲交談，聲音喧嘩，報案住家地點又緊鄰
      馬路，車輛繁忙擁擠，車輛行駛及行人交談聲音不間斷，
      報案錄音內容只錄到疑似鐵器物品敲擊地板、電玩音樂等
      噪音，卻未同時存有人聲及車輛呼嘯而過之環境噪音，錄
      音證據有變造之疑慮，意圖使本人受罰。據此，聲明異議
      請求撤銷原處分等語。
三、按「法院受理違反本法案件，除本法有規定者外，準用刑事
    訴訟法之規定。」社會秩序維護法第92條有明文規定。次按
    「犯罪事實應依證據認定之，無證據不得認定犯罪事實」、
    「不能證明被告犯罪者或其行為不罰者，應諭知無罪之判決
    」，刑事訴訟法第154條第2項、第301條第1項分別有明文規
    定。又認定犯罪事實應憑積極證據，倘積極證據不足以為不
    利於被告事實之認定時，即應為有利被告之認定，更不必有
    何有利之證據（最高法院著有30年上字第816號判例參照）
    。次按「製造噪音或深夜喧嘩，妨害公眾安寧者，處新臺幣
    6千元以下罰鍰。」，社會秩序維護法第72條第3款有所明定
    。基此，裁罰機關應於行為人製造噪音或深夜喧嘩，已達妨
    害公眾安寧之程度時，始得為裁罰處分。至該款所稱之製造
    噪音及喧嘩行為，雖不以超過噪音管制標準之聲音為限，但
    仍以該聲響超越社會大眾所能容忍之音量，且妨礙不特定多
    數人之居家安寧為必要。
（一）查卷附檢舉人所提供光碟內之錄音檔，業經本院勘驗結果如附表所示，則檢舉人僅提出如附表所示時間之錄音檔案（見本院卷第21頁證物袋），並無原處分機關處分書所載聲明異議人違反社會秩序維護法之行為時間，即111年1月21日上午9時許之錄音檔案。況且，依附表勘驗錄音內容所示，雖可聽聞如附表所示之時間確有不明之聲響，然該聲響係來自何處，以及該聲響之音量是否已達妨害公眾安寧之程度，均難僅憑檢舉人所提供之錄音檔審認之。
（二）再查，檢舉人張俊詰於警詢陳稱略以：111年1月21日上午
      9時許，異議人又開始製造蹦蹦的撞擊聲，使伊心臟都會
      跟著震撼，報警後警方詢問鄰居，伊始終否認，警察離開
      後，他又開始製造噪音等語。被查訪人趙芊芝雖陳稱：之
      前要照顧檢舉人之孫子，經常在嘉義市○區○○路000巷00號
      內照顧小孩，約工作2年3個月；常常會聽到電動玩具音量
      ，聲音非常大聲，都沒辦法好好睡覺，大約都是每天的早
      上或下午，至少一天一次，甚至到一天兩次；當張俊詰告
      知鄰居後，對方會改發出蹦蹦聲音，有時真的會嚇到；只
      知道是隔壁製造噪音，但是不知道製造噪音者為何人；會
      影響小孩睡眠，導致我不好照顧小孩等語。惟觀諸被查訪
      人趙芊芝上開陳述顯然並非針對111年1月21日上午9時許
      之聲響所為，則關於111年1月21日上午9時許異議人是否
      有以不明物製造巨大蹦蹦聲，僅有檢舉人張俊詰單一之指
      述，而無其他事證可佐證之。況且，且111年1月21日上午
      9時許之聲響，是否已達妨害週遭多數人之居家安寧之程
      度，亦未見客觀之事證證明之。準此，本件除檢舉人張俊
      詰前開指訴外，顯缺乏其他證據證明異議人之違序行為。
      揆諸首開規定及說明，自不能認定異議人有違反社會秩序
      維護法之行為。
四、從而，原處分機關以異議人製造噪音，妨害公眾安寧為由，
    對異議人裁處罰鍰新臺幣1,500元之處分，即有未當，異議
    人請求撤銷該處分，為有理由，原處分應予撤銷，並由本院
    另為裁定不罰。
五、依社會秩序維護法第57條第2項後段，裁定如主文。
中　　華　　民　　國　　111 　年　　4 　　月　　21　　日
                  臺灣嘉義地方法院嘉義簡易庭
                                  法　官  陳寶貴
以上正本係照原本作成。
如對本裁定抗告須於裁定送達後10日內向本院提出抗告狀。
中　　華　　民　　國　　111 　年　　4 　　月　　21　　日
                                  書記官  江靜盈
附表：
編號 檔案名稱 錄音時間 勘驗錄音內容 備註 一 0000-00-00_14時13分46秒-1 6秒 於錄音時間1秒、2秒、3秒處時各有一聲「蹦聲」  二 0000-00-00_14時53分51秒-2 5秒 於錄音時間0秒處有「蹦蹦」聲  三 0000-00-00_08時27分59秒-3 5分11秒 背景有車輛往來聲、水聲、背景吵雜聲、於錄音時間1分57秒處有一小聲「咚」、於錄音時間2分26秒至40秒處有數聲「蹦」聲、於錄音時間3分6秒處有一聲「蹦」聲、於錄音時間3分17秒處有一聲「蹦」聲、於錄音時間5分0秒至1秒處有一聲「蹦」、聲  四 0000-00-00_08時34分19秒-4 9秒 於錄音時間0至1秒處有一聲「蹦」聲、於錄音時間5秒處有一聲響  五 0000-00-00_08時38分25秒-5 6秒 於錄音時間0至1秒處有兩聲微弱的「蹦蹦」聲